# Mariano Andrés Venesio B. Fiorito



#### Resumen

Estudiante de Licenciatura en Análisis de Sistemas (UBA) con tres años de experiencia como desarrollador web FullStack. Soy capaz de aprender de forma constante y responsable, una persona proactiva con capacidad de adaptarse a los cambios. Siempre busco obtener el mejor resultado posible para mi equipo, aportando nuevas ideas y soluciones. Puedo captar rápidamente nuevas tecnologías y diferentes procesos.

#### Datos personales 9 de enero 1992 (28 años) (011) 15 56589904 mavenesio@gmail.com

Palermo, CABA, Argentina

#### **Idiomas**

Español (lengua materna), Inglés (lectura y escritura nivel intermedio)

#### Lenguajes de programación

C, C++, Assembler, Bash Scripting, Java

#### Desarrollo web •

JavaScript, React Js, Next Js, Apollo, Angular Js, Angular 8, ASP.NET Web Forms, HTML5, CSS3, .NET, NodeJs, Graph QL, Apollo server,

# Tecnologías miscelaneas

Mac OS/Ubuntu/Linux mint, SVN/team foundation service/GIT Source Version Control, PostgreSQL/MySql/SQLserver/ MongoDB DataBases, Photoshop, metodologias agiles/Scrum/Canvas

## **Experiencia**

2019-Actualidad Codea IT

Ciudad Autónoma de Buenos Aires, Argentina

Full Stack developer

Actualmente me encuentro desempeñando el rol de desarrollador FullStack en diferentes proyectos usando una gran variedad de tecnologías como Angular 8, React with typescript, NodeJs, NET core, mongoDB, My SQL, entre otras.

2018–2019 Creative Coefficient S.R.L

Ciudad Autónoma de Buenos Aires, Argentina

Full Stack developer

Estuve, en mayor parte, tercerizado en la empresa NEC Latinoamerica desempeñando el papel de desarrollador FullStack, usando las tecnologías AngularJS, Angular 7, SQL server, .NET, entre otras.

2017-2018 **Okapii** 

Ciudad Autónoma de Buenos Aires, Argentina

Full Stack developer

Me desempeñé como desarrollador fullstack creando sistemas intra, a medida, para diferentes clientes, usando tecnologías como AngularJS, ASP:NET y .NET SOL server

### **Educación**

2013-Actualidad Licenciatura en Sistemas

Facultad de Ingenieria de Buenos Aires (UBA)

2004–2009 **Bachiller** Modalidad Ciencias Sociales Instituto Saturnino E Unzue, 25 de Mayo, Buenos Aires, Argentina